

Esthefany Laura Linares Nuñez

Villa Militar Este Block E-401.
Teléfono: 992056619

Correo electrónico: tefysud21@gmail.com

Egresada de Laboratoria como desarrolladora Front-End, Bachiller en Administracion y Negocios Internacionales, egresada de la Universidad Alas Peruanas, Técnica en Administración bancaria financiera, egresada Instituto del Sur, dos años de experiencia en el puesto de pogramador de soluciones en áreas TI, con cuatro años de experiencia profesional en empresas de diferente rubros, apoyo en áreas Administrativas, además de experiencia en el área contable.

Durante este lapso he desarrollado capacidades profesionales y académicas sobre gestión de empresas y planes de trabajo que involucren la estructuración de la misma. Reforcé mis conocimientos tomado cursos de capacitación profesional, Angular, lonic, dominio del entorno Microsoft Office, taller de Autosuficiencia Laboral (TAL), Paticipe en SingularityU Summit, VII Congreso Internacional de Comercio Exterior y Retail.

Mis conocimientos del idioma inglés son básicos. Tengo conocimiento en scrum, trabajo en equipo.

Formación Académica:

•

Autodidacta- Cordova-Ionic v4 01/2019-03/2019

SingularityU Sumimit 4 y 5/12/2018

Autodidacta Angular 5- Ionic v3 09-2018/12-2018

Udemy - Angular 2 12-2017/03-2018

- Laboratoria 10-2016/04-2017.
- VIII Cumbre de PYME del APEC 2015 18/08/2015
- Bachiller en Administración y Negocios Internacionales / Arequipa-22/06/2015
- XXII Congreso Nacional de Administración Pucallpa 2014 Sweet marketing las nuevas tendencias del Marketing / 26 /10/2014 al 01/11/2014

- Capacitación empresarial Tabla de Negocios MYPE- COFIDE
- Asistente en RETAIL Instituto de Formación Bancaria –IFB / Arequipa -14/02/2014
- Tall er de Marketing Personal / Arequipa 16/01/2014
- VII Congreso Internacional de Comercio Exterior/ Arequipa 05 y 06 /2013
- Técnico en Administración Bancaria y Financiera egresada de Instituto del SUR /Arequipa -15/12/2011

Especialista En Gestión De Empresas – Instituto del Sur / Arequipa-10/2010

- Capacitación Microsoft Office- Info. UNSA /Arequipa -08/2009
- Taller de Autosuficiencia Laboral –Recursos de Empleos / Arequipa-07/2008

Formación General:

Primaria:

Colegio Republica Argentina

Secundaria:

Colegio Ejercito Arequipa

Otros:

Formación particular en inglés a nivel Básico con estudios en casa.

Experiencia Profesional:

Municipalidad de Lima
04/2019 - 06/2019
Frontend
Jr. Camana Nro. 566 Cercado de Lima
Piso 3, Lima
Jefe Directo: Victor Dextre Linares

Teléfono: 983220446

Sointra 10/2018 -02/2019 Programador de Soluciones Diseñador Web Psj Santiago 2239-Jesus maria

Ebiz Latin America 12/2017 - 09/2018 Programador de Soluciones Integración del Back End. Jr. Miroquesada No. 165 Piso 2, Lima

Ntfutura 07/2017 - 11/2017 UX Prototyper Elaboración de páginas web. Calle shell 401 <u>interior 1401 - Miraflores</u>

DIMASA S.R.L 08/2015 – 03/2017 Ejecutiva de Ventas Av. Mariscal Castilla N° 742 – Mariano Melgar.

Teléfono: 453678

Gerente: Santos Rivera Calcina

Municipalidad de Cayma 02/2015 – 08/2015 Asistente Administrativo en el área de Desarrollo Económico AV. Plaza principal de Cayma Nº 408. Teléfono: 952388344

Jefe Directo: LIC. Jefferson Espinoza Valencia

IPESA S.A.C-Sucursal Arequipa
05/2014 – 01/2015
Asistente de Post Venta
AV. Nicolás Ayllón #2241-Ate Lima
Teléfono: 991314153
Jefe Directo: Ronald Mario Kupa Anticona

CHUCKE. CHEESE'S 01/2014 – 03/2014 Apoyo en la área de Marketing Mall Aventura Plaza Arequipa Av Porongoche 500 Teléfono: 953728036 Jefe Directo: Jorge Zapata

AMERICA HOTEL SAUNA & SPA
09/2013 - 01/2014
Recepción y caja
Urb. Villa Santa Luisa A-5, J. L. Bustamante y Rivero - Arequipa,
Teléfono: 054-422257 / 425772
Jefe Directo: Romel Hidalgo Diaz

UNIVERSIDAD AUTONOMA DE SAN FRANCISCO 04/2013-07/2013 Apoyo en la área de Bienestar Universitario AV. Bolognesi 201 Yanahuara Telefono:34-03-92 Jefe Directo :Lizbeth Velázquez

PANDORA.S.A.C 04/2012-03/2013 Asistente de Gerencia Calle José Gálvez 205, Miraflores -Arequipa Teléfono: 281848 Jefe Directo: Lic. Mónica Cáceres

EVENTOS Y EVENTOS Asistente Administrativa Calle San José 209, oficina 201. Cercado Teléfono: 989049203

Responsable: Sra. Rosario Saldaña